【裁判字號】    97,聲,635
【裁判日期】    970923
【裁判案由】    發還提存物
【裁判全文】
臺灣彰化地方法院民事裁定  97年度聲字第635號
聲  請  人  中國信託商業銀行股份有限公司
法定代理人  乙○○
相  對  人  甲○○
上列聲請人聲請返還擔保金事件，本院裁定如下：
    主  文
本院民國九十四年度存字第四二九號提存事件聲請人所提存之九
十四年度甲類第二期中央政府建設公債（登錄債券），合計新臺
幣壹拾萬元之債券，准予發還。
    理  由
一、按訴訟終結後，供擔保人證明已定20日以上之期間，催告受
    擔保利益人行使權利而未行使，或法院依供擔保人之聲請，
    通知受擔保利益人於一定期間內行使權利並向法院為行使權
    利之證明而未證明者，法院應依供擔保人之聲請，以裁定命
    返還其提存物或保證書，民事訴訟法第104條第1項第3 款定
    有明文。前開規定，於其他依法令供訴訟上之擔保者準用之
    ，並為同法第106條所明定。
二、本件聲請意旨略以：聲請人中國信託商業銀行股份有限公司
    已依金融機構合併法第18條第3 項之規定，於民國96年9月8
    日起概括承受花蓮區中小企業銀行之資產、負債暨全部營業
    ，此有行政院金融監督管理委員會96年7 月26日金管銀(六)字
    第09600285840號函影本附卷可稽。兩造間假扣押事件，前
    遵本院94年度裁全字第598號民事假扣押裁定，提供94年度
    甲類第2期中央政府建設公債面額新臺幣（下同）100,000
    元之債券為擔保，並以本院94年度存字第429號提存事件提
    存在案。茲因該假扣押事件業經聲請人撤回執行而告終結，
    且聲請人於訴訟終結後已聲請本院定20日以上期間通知受擔
    保利益人即相對人行使權利而未行使。爰依民事訴訟法第
    104條第1項第3款規定，請求准予發還擔保金等語。
三、查聲請人主張之前揭事實，業據其提出提存書、民事假扣押
    裁定、民事執行處查封登記書、塗銷查封登記函、本院96年
    6月29日彰院賢民孝96年度聲字第541號函、行政院金融監督
    管理委員會96年7月26日金管銀(六)字第09600285840號函及股
    份有限公司變更登記表等件為證。復經本院依職權調取本院
    94年度存字第429號擔保提存書、94年度裁全字第598號假扣
    押、94年度執全字第373 號假扣押保全程序等相關卷宗審核
    無訛。此外，相對人逾期迄今尚未對聲請人行使權利，亦有
    本院查詢表附卷可稽。從而聲請人聲請發還提存物，自無不
    合，應予准許。
三、爰依上開規定裁定如主文。
中    華    民    國    97    年    9     月    23    日
                  民事第二庭    法  官  張德寬
以上正本係照原本作成。
如對本裁定抗告，須於裁定送達後10日內向本院提出抗告狀。
中    華    民    國    97    年    9     月    23    日
                                書記官  魏淑美


司法院資訊處製作；財團法人民間司法改革基金會備份。
